# 企业存续分立对未分配利润是否相关规定

提问人：ddly918 时间：2017-06-06 10:56:50
分立前 企业未分配利润为 2000 万，但是有 3000 万是投资收益形成，-1000万为主营业务亏损 分立后投资业务留在被分立企业，主营业务给分立企业，那么被分立企业分立后的未分配利润应该是 3000 万吗，如果 3000 万，就大于分立前企业，这样符合规定吗？ 或者必须按照分割后两个单位资产总额占比，来分割 2000 万未分配利润？

回答人：chenyiwei
对分立前原企业的净资产如何分割，法律法规无明确规定，可由全体股东在分立方案中明确。但是，这只是被分立企业的净资产作为一个整体如何在各分立后存续企业之间分割的问题，分立后的新设企业在刚完成设立时的权益项目只有实收资本和资本公积两项，即分得的净资产与新设企业实收资本之间的差额直接确认为资本公积，新设企业不会一开始就有留存收益。

提问人：remeo11 时间：2017-07-26 10:08:24
陈老师，请问，存续分立，分立出来的公司的资产是按公允价值 入账，还是按账面价值入账。

回答人：chenyiwei
实际控制人不变的情况下，一般是参照同一控制下合并处理，按原账面价值入账。